【裁判字號】    91,再小抗,1
【裁判日期】    920110
【裁判案由】    給付借款
【裁判全文】
臺灣高雄地方法院民事裁定  九十一年度再小抗字第一號
    抗  告  人  甲○○
    相  對  人  乙○○
右當事人間因請求給付借款事件，抗告人對於民國九十一年十月十八日本院高雄簡易
庭所為之九十一年度雄再小字第一號小額民事裁定提起抗告，本院裁定如左：
    主      文
抗告駁回。
抗告費用由抗告人負擔。
    理      由
一、本件抗告意旨略以：訴外人陳志誠於民國七十九年五月六日所簽發之本票，於九
    十一年八月二十一日始由收帳人員劉百豐找出，經核對後，赫然發現第三人陳志
    誠所簽發本票之「陸」萬元及「七十九」年均與支票之字跡不符，翌日即九十一
    年八月二十二日抗告人即提起再審，故合於民事訴訟法第五百條第一項、第二項
    但書之規定，而未逾三十日之不變期間，有證人劉百豐可供傳證等語。
二、按關於請求給付金錢或其他代替物或有價證券之訴訟，其訴訟標的金額或價額在
    新台幣十萬元以下者，適用小額訴訟程序：對於小額程序之第一審裁判之上訴或
    抗告，非以其違背法令為理由，不得為之；所謂判決違背法令，乃指判決不適用
    法規或適用不當；而有第四百六十九條所列第一款至第五款事由時，其判決當然
    為違背法令；而提起抗告，除別有規定外，應於裁定送達後十日之不變期間內為
    之。抗告法院認抗告為不合法或無理由者，應為駁回抗告之裁定；關於第四編抗
    告程序之規定，於小額事件之抗告程序準用之。此觀民事訴訟法第四百三十六條
    之八第一項、第四百三十六條之二十四第二項、第四百三十六條之三十二第三項
    準用第四百九十二條第一項分別定有明文。又按對於法院所為之裁定聲明不服，
    應依抗告程序為之，故當事人對於裁定，如於抗告期間內以書狀向法院表示不服
    之意旨，縱該書狀內未用抗告名稱，仍應以提起抗告論；及抗告期間為不變期間
    ，法院與當事人均不得任意伸縮，送達於當事人之裁定正本記載抗告期間縱有錯
    誤，其期間亦不因此而伸長，聲請人提起再抗告，仍應於法律所定期間內為之。
    。最高法院三十一年抗字第四一五號、十八年抗字第二四號及三十年聲字第四二
    號裁定意旨可資參照。
三、經查：
  (一)本件抗告人因對於本院高雄簡易庭九十一年度雄再小字第一號小額民事裁定聲明
    不服，而具狀提起上訴，則依前開說明，抗告人乃係對於本院高雄簡易庭之小額
    民事裁定聲明不服，自應依抗告程序為之，故縱抗告人書狀誤用提起上訴名稱，
    仍應論以提起抗告論，合先敘明。
  (二)又原審九十一年十月十八日小額民事裁定係於九十一年十一月八日送達於抗告人
    ，有本院高雄簡易庭送達證書附於原審卷第十六頁足稽，而抗告人住居於高雄市
    ，無須扣除其提起抗告之在途期間，是其得提起抗告之不變期間為十日，則自原
    裁定送達之翌日即九十一年十一月九日起，算至九十一年十一月十八日止即已屆
    滿，惟抗告人交付郵局提出之抗告狀到達於原法院之時間為同年月二十一日下午
    四時三十分，有抗告人之民事上訴狀上所蓋本院簡易庭收狀章上之記載為憑，顯
    已逾十日之抗告不變期間，參照前開說明，縱原審裁定正本誤載得提起上訴，及
    上訴期間為二十日，本件抗告十日不變期間亦不因此而延長。足見，本件抗告已
    逾法定抗告期間，從而，抗告人提起本件抗告，即不合法，應予駁回。
據上論結，本件抗告為不合法，依民事訴訟法第四百三十六條之三十二第三項、第四
百九十二條第一項、第九十五條、第七十八條，裁定如主文。
中      華      民      國    九十二    年      一      月    十        日
                                  台灣高雄地方法院民事第二庭
~B審判長法官  吳進寶
~B法      官  甯  馨
~B法      官  蘇姿月
右為正本係照原本作成。
本裁定不得抗告。
中      華      民      國    九十二    年      一    月      十        日
~B法院書記官  歐文政


司法院資訊處製作；財團法人民間司法改革基金會備份。
